臺灣高等法院刑事判決
108年度上易字第1494號
上  訴  人  
即  被  告  錢柏亨




                     (現於法務部○○○○○○○執行，暫寄押臺北分監中)
選任辯護人  許永昌律師(法扶律師)
上列上訴人因詐欺等案件，不服臺灣士林地方法院108年度易字
第115號，中華民國108年6月20日第一審判決（起訴案號：臺灣
士林地方檢察署107年度偵字第1182號、107年度毒偵緝字第223
號），提起上訴，本院判決如下：
    主  文
上訴駁回。
    犯罪事實　　　　　　　　　　 
一、錢柏亨與真實姓名年籍不詳綽號「東東」之人共同意圖為自
    己不法之所有，基於詐欺取財之犯意聯絡，先由「東東」於
    民國106 年10月22日在行動通訊軟體「微信（WeChat）」之
    不詳聊天室群組內，以暱稱「CK」之帳號（下稱「CK」）張
    貼販賣摻有毒品成分咖啡包之不實訊息，致甘○群（真實姓
    名詳卷）瀏覽該訊息後陷於錯誤，遂於同日透過「微信」與
    「東東」聯繫而相約以新臺幣（下同）5,000 元之價格向其
    購買摻有毒品成分外包裝為小丑圖樣及外包裝為白色之咖啡
    包各5 包，並約定於臺北市○○區○○街000 ○0 號之全家便利
    商店交易，嗣錢柏亨旋即依「東東」之指示於同日下午5 時
    40分許，搭乘不詳車牌號碼之計程車至臺北市大同區甘州街
    與歸綏街口，欲持未摻有毒品成分之咖啡包與甘○群進行交
    易以向其詐騙款項，而臺北市政府警察局大同分局民生西路
    派出所警員接獲前開疑為毒品交易之情資後，亦前往該處，
    並喬裝買家進入錢柏亨所搭乘之前開車輛內，錢柏亨因認喬
    裝買家之警員為其等詐騙之對象，遂自身上取出未摻有毒品
    成分外包裝為小丑圖樣及外包裝為白色之咖啡包各5 包，佯
    為摻有毒品成分之咖啡包而出示予喬裝買家之警員，並表示
    欲收取含車資在內共計5,500 元之款項，喬裝買家之警員乃
    詢問錢柏亨是否同意車資部分以200 元計算，經錢柏亨應允
    後，喬裝買家之警員遂表明身分、當場逮捕錢柏亨，並扣得
    上開咖啡包共10包，因而詐欺未遂。
二、錢柏亨另基於施用第二級毒品甲基安非他命之犯意，於106
    年10月22日下午7 時46分許（起訴書誤載為106 年10月23日
    ，應予更正）為警採尿時起回溯96小時內之某時，在不詳地
    點，以不詳方式，施用第二級毒品甲基安非他命1 次。
三、案經臺北市政府警察局大同分局報告臺灣士林地方檢察署檢
    察官偵查起訴。
    理  由
壹、證據能力部分：
一、本案員警依現行犯逮捕被告程序，合乎規定：
  ㈠按「現行犯，不問何人得逕行逮捕之。犯罪在實施中或實施
    後即時發覺者，為現行犯。有左列情形之一者，以現行犯論
    ：一、被追呼為犯罪人者。二、因持有兇器、贓物或其他物
    件、或於身體、衣服等處露有犯罪痕跡，顯可疑為犯罪人者
    。」刑事訴訟法第88條定有明文。
  ㈡本件依查獲員警許家祥之職務報告書，其於106年10月22日17
    時07分時，於微信（WeChat)毒品販賣支援版内發現群組：
    全台灣都是你的支援版，版内有人以各項隱匿性名稱販售毒
    品（例如：有感飲料為毒咖啡、漂亮小姐為K他命等話語打
    廣告，職上版說支援即有一暱稱CK(阿宏、ID:ck07591)回敲
    ，其對話内容如由職行動電話內擷取之圖（詳如附件截圖1)
    ；再於106年10月22日17時40分，其與查緝同仁前往約定地
    點後，發現對方乘坐他所說之計程車車號000-0000前來，執
    行警員黃基峰就上車，並給犯嫌所說好毒品金額新台幣5,00
    0元後，犯嫌便將毒品交付，當下執行員警即表明身分，犯
    嫌得知警方身分後做勢要開門，其即將門開啟後，表明身分
    ，並一（誤載為依）同坐入車内，當時犯嫌仍在反抗，並將
    手上之毒品咖啡包丟棄至駕駛座後方，其為將犯嫌控制住，
    即請該車駕駛直接開返派出所，犯嫌於途中，仍持續做反抗
    之動作，其當時將犯嫌行動電話拿下，並一手控制犯嫌，分
    身乏術，所以未將犯嫌之行動電話開啟飛航模式，將犯嫌帶
    回派出所後，才將行動電話開啟飛航模式，再檢視微信（We
    Chat)内對話，而犯嫌與CK之對話均已被刪除，但有一筆有
    紅色骰子截圖給陳嫌對話（詳如附件截圖2)。警方隨案移送
    之截圖為警方與犯嫌CK之對話，非從犯嫌行動電話上所截圖
    ，第二附件截圖為犯嫌行動電話擷取，此有警員黃基峰職務
    報告在卷足佐(見偵卷第67頁)，可認員警認被告為涉嫌違反
    毒品危害防制條例之現行犯，而依刑事訴訟法第88條規定逮
    捕被告，經核有法律依據，而與執行職務尚無違背，員警之
    逮捕符合規定。
二、按刑法上所謂陷害教唆，係指行為人原無犯罪之意思，純因
    具有司法警察權者之設計誘陷，以唆使其萌生犯意，待其形
    式上符合著手於犯罪行為之實行時，再予逮捕者而言。此種
    「陷害教唆」，因行為人原無犯罪之意思，具有司法警察權
    者復伺機逮捕，係以不正當手段入人於罪，尚難遽認被陷害
    教唆者成立犯罪。至刑事偵查技術上所謂之「釣魚」者，則
    指對於原已犯罪或具有犯罪故意之人，司法警察於獲悉後為
    取得證據，以設計引誘之方式，佯與之為對合行為，使其暴
    露犯罪事證，待其著手於犯罪行為之實行時，予以逮捕、偵
    辦者而言。後者因犯罪行為人主觀上原即有犯罪之意思，倘
    客觀上又已著手於犯罪行為之實行時，自得成立未遂犯，與
    「陷害教唆」情形迥然有別。「釣魚」因屬偵查犯罪技巧之
    範疇，並未違反憲法對於基本人權之保障，且於公共利益之
    維護有其必要性，故依「釣魚」方式所蒐集之證據資料，非
    無證據能力（最高法院102 年度台上字第988 號判決參照）
    。辯護人雖為被告辯護稱：上開「CK」原無犯罪故意，係經
    甘○群引誘，始萌生犯意，是本案實係陷害教唆，則甘○群與
    「CK」之「微信」對話紀錄、自願受搜索同意書、搜索扣押
    筆錄、扣押物品目錄表及扣案物品照片均與採證程序不符，
    不能作為對被告不利之認定等語，然查，本案係因「CK」於
    「微信」上刊登販賣毒品之廣告，甘○群因而與之聯繫購買
    毒品事宜乙節，業據證人甘○群於偵訊時證述明確（見偵卷
    第105頁），且證人即警員許家祥於原審審理時復證稱：甘○
    群在微信毒品群組看到有人貼廣告要賣毒品，甘○群告訴我
    跟對方約在臺北市大同區甘州街及歸綏街口的全家便利商店
    ；甘○群說有廣告寫「有人要喝的」，然後跟他聯絡，甘○群
    傳截圖給我看等語（見原審108年度易字第115號卷【下稱原
    審卷】第155頁），是難認「CK」係經甘○群引誘始萌生犯意
    ，且辯護人亦未具提出任何證據以資佐證，是難認本案有何
    陷害教唆之情事，洵非可採，附此敘明。 
三、被告尿液檢驗報告、勘察採證同意書、尿液檢體委驗單及採
    集之被告尿液之證據，均有證據能力：
　㈠按司法警察因調查犯罪情形及蒐集證據之必要，對於經拘提
    或逮捕到案之犯罪嫌疑人或被告，得違反犯罪嫌疑人或被告
    之意思，採取其指紋、掌紋、腳印，予以照相、測量身高或
    類似之行為；有相當理由認為採取毛髮、唾液、尿液、聲調
    或吐氣得作為犯罪之證據時，並得採取之，刑事訴訟法第20
    5 條之2 定有明文。又司法警察、司法警察官知有犯罪嫌疑
    者，應即開始調查，刑事訴訟法第230 條第2 項、第231 條
    第2 項亦分別有明文規定。是司法警察知有施用毒品之犯嫌
    者，應為調查，而有必要實施調查，並有相當理由認為採取
    尿液得作為證據時，對於經拘提或逮捕到案之犯罪嫌疑人，
    固得違反其意思，採取尿液，對於非經拘提或逮捕到案之犯
    罪嫌疑人，經該犯罪嫌疑人同意接受採尿，應認司法警察得
    對該犯罪嫌疑人實施採尿之勘察程序。
　㈡被告錢柏亨於原審、本院準備程序及審理時均供稱：警察對
    我非法採尿，當時警察說我有販賣毒品，硬逼我採尿，因為
    我真的忍不住了，警察帶我去廁所，並拿罐子給我；勘察採
    證同意書是警察叫我簽的，說我都已經尿了，要我一定要簽
    名云云；辯護人則為被告辯護：因員警於查獲當日以簡易快
    篩檢試劑鑑驗被告所攜帶之10包，咖啡包而呈現毒品MDMA、
    FM2 陽性反應，致被告誤以為所攜帶之咖啡包為毒品，遂同
    意警方採集尿液，然被告所攜帶之10包咖啡包，嗣經送鑑結
    果並未檢出任何毒品成分，足認被告為警查獲當時身上確實
    沒有毒品，是警方未在合法採尿之前提下，逕對被告實施採
    尿，該採尿程序所取得之尿液即屬刑事訴訟法第158 條之4 
    違反法定程序取得之證據，是其後所衍生之勘察採證同意書
    、濫用藥物檢驗報告及台北市政府警察局偵辦毒品案件尿液
    檢體委驗單均無證據能力等語。惟查：
  ⒈被告於警詢時供稱：警方所提供之尿瓶係經其親自清洗並採
    集尿液等語（見臺灣士林地方檢察署106年度偵字第15675號
    卷【下稱偵卷】第21頁），且於偵訊時供稱：對警方採尿過
    程沒有意見，採尿過程係經其自己排尿、封緘、簽名等語（
    見偵卷第91頁），則被告於警詢、偵訊過程中，既均未表示
    不同意採尿或係經員警恐嚇、脅迫、誤導始同意採尿等情，
    本難認本案員警採尿過程有何違法之情事。
  ⒉再者，被告所簽立之勘察採證同意書中，業已載明「執行理
    由：因毒品危害防制條例案，有實施勘察採證之必要」，並
    經被告於「同意人確實瞭解上述告知內容並出於自願同意」
    項下簽名及按捺指印等情，有該勘察採證同意書1紙附卷足
    參（見偵卷第26頁），且衡諸常情，若被告確實不同意員警
    採尿，大可拒絕將其尿液排放於員警所提供之採尿瓶中，然
    其既於上開勘察採證同意書中簽名、按耐指印，復親自排尿
    於員警所提供之採尿瓶中，並親自封緘、簽名於採尿瓶上，
    準此，更已足認本案採尿過程確係經被告真摯同意後而為採
    尿。且經核卷內並無任何證據足資證明被告於採尿前，有因
    員警之外在或內在因素所干擾，使其採尿時意志受到壓抑之
    情事。況本案係員警認被告為販賣毒品之現行犯，是依上開
    說明，亦可違反被告之意思，採取尿液已明，被告所辯，尚
    不足採信。
　⒊本案採尿過程堪認係經被告真摯同意後而為採尿，核無違背
    法定程序之情事，從而被告為警查獲後所簽立之勘察採證同
    意書、所採集之尿液、尿液檢體委驗單及台灣檢驗科技股份
    有限公司濫用藥物檢驗報告等相關證據資料，均有證據能力
    ，而得作為本案認定被告犯罪事實之證據。且無資料顯示被
    告因遭警方以簡易快篩檢試劑檢驗結果誤導，方同意警方對
    其採尿等情，是其所辯，亦非可採。
四、按被告以外之人於審判外之陳述雖不符刑事訴訟法第159 條
    之1 至之4 等4 條之規定，而經當事人於審判程序同意作為
    證據，法院審酌該言詞陳述或書面陳述作成時之情況，認為
    適當者，亦得為證據；當事人、代理人或辯護人於法院調查
    證據時，知有刑事訴訟法第159 條第1 項不得為證據之情形
    ，而未於言詞辯論終結前聲明異議者，視為有前項之同意，
    同法第159 條之5 定有明文。立法意旨在於傳聞證據未經當
    事人之反對詰問予以核實，原則上先予排除。惟若當事人已
    放棄反對詰問權，於審判程序中表明同意該等傳聞證據可作
    為證據；或於言詞辯論終結前未聲明異議，基於尊重當事人
    對傳聞證據之處分權，及證據資料愈豐富，愈有助於真實發
    見之理念，且強化言詞辯論主義，使訴訟程序得以順暢進行
    ，上開傳聞證據亦均具有證據能力。除被告及辯護人爭執上
    開證據能力外，其餘本案下列所引用之被告以外之人於審判
    外之陳述（包含書面陳述），性質上均屬傳聞證據，檢察官
    、上訴人即被告錢柏亨（下稱被告）及其辯護人於本院準備
    程序及審理均表示同意有證據能力(見本院卷第115至117頁
    、第317至318頁)，且迄本院言詞辯論終結前，均未主張有
    刑事訴訟法第159 條第1 項不得為證據之情形，本院審酌上
    開證據作成時之情況，認應無違法或不當情事，與本案待證
    事實間復具有相當之關聯性，以之作為證據應屬適當，依刑
    事訴訟法第159 條之5 第2 項之規定，認有證據能力。
五、本件認定事實所引用之非供述證據，並無證據證明係公務員
    違背法定程序所取得，檢察官、被告於本院審判程序中復未
    於言詞辯論終結前表示異議，應認有證據能力。　　　
貳、實體部分：
甲、犯罪事實一部分：
一、被告供述及答辯：
　　訊據被告錢柏亨固坦承其手機聯絡人中確有「CK」，及其有
    於106 年10月22日下午5 時40分許，搭乘計程車至臺北市大
    同區甘州街與歸綏街口，嗣經警進入其所搭乘之計程車內，
    並在其身上扣得外包裝為小丑圖樣及外包裝為白色之咖啡包
    各5 包之事實，惟矢口否認有何詐欺取財之犯行，辯稱：我
    認識的「CK」不是卷內截取通訊畫面所示「CK」，因為顯示
    照片不一樣，我認識的「CK」是我朋友陳艾蒙，我不知道他
    的年籍、住址，他是我就讀福和國中時不同年級的同學；我
    不知道本案「CK」與甘○群聯繫交易毒品咖啡包的事，我沒
    有跟「CK」聯絡，案發當日，我是去寶愛酒店幫綽號「東東
    」之人收錢，收錢後我另外跟酒店幹部拿咖啡包，「東東」
    打電話問我是否要回去找他，我跟他說我要先去找「阿祥」
    ，然後我就去歸綏街載「阿祥」，到歸綏街後，我就打電話
    給「阿祥」，嗣警察就衝上我坐的計程車；我沒有取出咖啡
    包，是警察一上車就丟出現金，然後就把我押回去，警察沒
    有表示車資以200 元計算那些話云云。辯護人為被告辯護稱
    ：本件起因於甘○群在微信上與「CK」聯繫，但從其等聯繫
    內容，並未見被告所坐的計程車車號之訊息，是警員許家祥
    、黃基峯等人如何能確認被告即為「CK」所指之販賣毒品之
    人，且被告手機內全無其與「CK」之通訊內容，而被告經警
    員查獲當時，雙手分別為警員黃基峰、許家祥所控制，根本
    無暇刪除手機內之對話紀錄，足見被告與本案「CK」沒有任
    何關係，更無與其共同詐欺取財之犯意聯絡，又警員許家祥
    另證稱甘○群為其線人，而甘○群所提供與「CK」間之微信對
    話截圖內，只有後半段而欠缺前半段之通訊內容，可合理懷
    疑「CK」係經甘○群要約買受毒品之引誘始萌生犯意等語。
二、認定犯罪事實所憑之證據及其認定之理由：
  ㈠證人甘○群為購買毒品咖啡包與「CK」之聯繫後，共計購買「
    小丑5 ：3000，自製5 ：2000」之毒品咖啡包，並約定於台
    北市○○區○○街00000 號全家便利商店交貨，「CK」指派友人
    坐車前往，接獲情資之員警，則於上開106年10月22日下午5
    時40分許，在臺北市大同區甘州街與歸綏街口埋伏，適有被
    告搭乘計程車至此，經接獲情資之員警進入被告所搭乘之計
    程車內後，即在被告身上扣得外包裝為小丑圖樣及外包裝為
    白色之咖啡包各5 包之事實，並有上開咖啡包扣案以及上開
    扣案咖啡包之照片在卷可資佐證（見偵卷第44至51頁），此
    部分事實，堪以認定。
　㈡被告雖以前詞置辯，惟查：
　⒈證人甘○群於偵訊時證稱：「CK」在「微信」上有刊登過賣毒
    品的廣告，我有跟他買過，這次會與「CK」聯繫是因為他又
    在「微信」上刊登廣告；我與「CK」之「微信」對話記錄中
    所稱「小丑」是小丑咖啡包，是一個品牌的毒品咖啡包，所
    稱「自製」是自己製作沒有mark的咖啡包，下面有講1 包小
    丑咖啡包是600 元，1 包自製咖啡包是500 元，我當時是要
    向「CK」購買自製、小丑咖啡包各5 包，「CK」說分別為2,
    000 元、3,000 元，實際交易地點為臺北市○○區○○街000 ○0
     號之全家便利商店等語明確（見偵卷第105 至106 頁）；
    於原審審理時證稱：上開「微信」通訊內容，是我與「CK」
    之對話，是在談購買毒品咖啡包，「小丑」是品牌，「自製
    」是自己壓製，這些都是毒品咖啡包品牌；「小丑1:6 」是
    指1 包600 元，「自製1: 5」是指1包500 元，對話記錄中
    所稱「那自製小丑各，5 ，總共10杯」，是指總共向「CK」
    購買10包毒品咖啡包等語（見原審卷第173 至174 頁），再
    參以卷附「CK」與證人甘○群對談內容如下：
　　「CK」：「支援幾杯」、「小丑1:6 ，自製1:5 」、「自
　　        製是舒服會飄，可抖可不抖」；
　　甘○群：「那自製小丑各，5 ，總共10杯」；
　　「CK」：「小丑5 ：3000，自製5 ：2000，可能要貼車資
　　        唷」；
　　甘○群：「大同區歸綏街182-2 號全家便利商店，我住樓
　　        上」；
　　「CK」：「我先問一下我朋友，叫他坐車去送」、「OK他現
　　        在要過去」、「三重那，半個小時以內」等語，有
　　        前揭通訊內容截圖存卷可查（見毒偵2627號卷第52
　　        至58頁）。
    可認「CK」有於「微信」之聊天室群組內，張貼販賣摻有毒
    品成分咖啡包之訊息，證人甘○群瀏覽該訊息乃與其聯繫毒
    品咖啡包交易事宜，相約以5,000 元之價格向其購買摻有毒
    品成分小丑圖樣及自製之咖啡包各5 包，並約定於臺北市○○
    區○○街000 ○0 號之全家便利商店進行交易，「CK」再請伊
    友人搭車出發前往交易地點交貨已明。
  ⒉又上開「CK」向證人甘○群表示伊朋友，從三重坐車過去，半
    小時以內等語，有前揭通訊內容截圖，已如前述，故接獲情
    資之員警，則於同日下午5時40分許，在臺北市大同區甘州
    街與歸綏街口埋伏，適有被告搭乘計程車至此，接獲情資之
    員警進入被告所搭乘之計程車內後，即在被告身上扣得外包
    裝為小丑圖樣及外包裝為白色之咖啡包各5 包，均與證人甘
    ○群與「CK」連繫購買咖啡包圖樣、數量相同，而被告到場
    時間及方式亦與「CK」與證人甘○群所述方式相同，上開客
    觀情狀，顯非僅為單純之巧合，實已足認被告遭警查獲當時
    ，確係依「CK」指示到場，與證人甘○群進行上開咖啡包之
    交易。
  ⒊被告雖否認其說的「CK」是朋友陳艾蒙，並非本案「CK」，
    伊至現場是去找「阿祥」云云。然查：
　⑴被告於警詢時曾供稱：「東東」叫我過來，叫我把咖啡拿給
    向他訂購之人；「東東」叫我直接拿10杯過來，10杯就是5 
    包小丑毒品咖啡包、5 包自製毒品咖啡包等語（見偵卷第17
    頁），其並於106 年10月23日偵訊時供稱：我昨天有去拿咖
    啡包，我朋友「東東」於下午2 、3 點從三重天台戲院處將
    咖啡包交給我，叫我拿去歸綏街口，他叫我把10包都拿過去
    ，「東東」的微信帳號為「CK」等語（見偵卷第91、92頁）
    ，且被告所攜帶扣案之物，核與前揭甘○群、「CK」之上開
    通訊截圖中所示：「我先問一下我朋友，叫他坐車去送」、
    「OK他現在要過去」、「三重那，半個小時以內」等情均屬
    相符，足認被告係依綽號「東東」即「CK」之指示，自新北
    市三重區搭乘計程車，持上開咖啡包到場與甘○群進行交易
    已明。
　⑵再參以「微信」顯示圖片為紅色骰子、暱稱為「紅的拿掉」
    之人，曾傳送上開「CK」與他人對話之截圖予被告乙節，有
    卷附被告遭查獲當日所扣得行動電話內容翻拍照片在卷可考
    （見毒偵緝卷第68至71頁，偵卷第99頁），是更足認被告確
    實有與上開「CK」聯繫之事實，從而被告辯稱其認識之「CK
    」不是本案「CK」乙節，不足採信。
  ⒋臺北市政府警察局大同分局民生西路派出所警員接獲前開疑
    為毒品交易之情資後，乃前往上開交易地點，並喬裝買家進
    入被告所搭乘計程車，被告遂出示上開咖啡包予喬裝買家之
    警員，並表示欲收取含車資在內共計5,500 元之款項，喬裝
    買家之警員乃詢問被告是否同意車資部分以200 元計算，經
    被告應允後，喬裝買家之警員旋即表明身分並當場逮捕被告
    乙節，另據證人即警員黃基峰於偵訊時證稱：本案查獲時，
    我是負責去現場交易之人，我到現場看到被告乘坐計程車來
    ，副所長許家祥叫我上該計程車，上去後被告就從口袋拿出
    10包咖啡包，說要收錢5,500 元，還說要補計程車費，我說
    補200 元夠不夠，他說好，後來我就表明我的身分是警察等
    語明確（見偵卷第107 頁），足認被告係依綽號「東東」即
    「CK」之指示而持上開咖啡包到場進行交易。被告雖辯稱係
    警察一上車就丟出現金，然後就把我押回去，警察沒有表示
    車資以200 元計算那些話云云。然查，被告於偵訊時供稱：
    警察上我搭的計程車後，問我有沒有賣咖啡包，我說沒有，
    是我自己要喝的，警察就直接帶我回警局等語不符（見偵緝
    卷第59頁），被告就員警偵辦過程，究竟係一上被告之車輛
    後，即將被告逮捕押回，或係先向被告確認是否為販賣咖啡
    包之人後，方逮捕被告乙節，被告所辯已有不同，亦難逕為
    有利被告之認定。況警員黃基峰等人若係欲於進入被告所搭
    乘之計程車時，立即將其逮捕，衡情應無先行出示購買毒品
    款項後，再予逮捕之必要，是被告所辯警員「一上車就丟出
    現金，然後就把我押回去」乙節，更與常情有違，難認屬實
    。 
  ⒌又被告於偵訊先供稱：上開咖啡包係「東東」叫我拿過去，
    「東東」微信帳號為「CK」等語，後又改稱：我是在寶愛酒
    店跟人拿毒品咖啡包要回家喝，我的微信之聯絡人中沒有「
    CK」云云；於原審審理時則又改稱：我認識的「CK」是陳艾
    蒙，不是卷內截取通訊畫面所示暱稱「CK」之人云云；於本
    院時又改稱：伊是要去找阿祥云云，足見被告就扣案之咖啡
    包是否係「東東」所交付，其「微信」聯絡人中有無「CK」
    、該「CK」是否即為「東東」以及前往查獲地點目的為何等
    節，前後已有不一，已屬有疑。況本件案發過程中，從未見
    被告所稱「阿祥」之人出現，且被告就「阿祥」之真實姓名
    、年籍及「陳艾蒙」之年籍等資料，均表示其不知悉，則是
    否確有被告所稱之「阿祥」、「陳艾蒙」，尚非無疑，是被
    告所辯，不足採信。
  ⒍辯護人雖聲請勘驗警察職務報告中，被告手機裡面的紅色骰
    子的截圖（見1182號偵緝71頁），與員警職務報告中附圖2
    之截圖不一樣（見15675偵卷第99頁），以及甘○群與「CK」
    的截圖（15675號偵卷第52頁），與被告手機上「CK」的圖
    是不同的（見1182號偵緝卷第70頁）等語。惟查，經本院當
    庭勘驗結果為：
　⑴被告扣案手機裡面的紅色骰子圖案（即1182號偵緝卷第71頁
    ）與警方照片（即15675 號偵卷第99頁），圖示不同，見附
    件一（因為卷內照片不清楚，今日拍照紅色骰子圖案已無紅
    色骰子附卷）。
　⑵被告扣案手機裡面「CK」（即1182號偵緝卷第70頁）與警方
    提供卷附翻拍照片（即15675 號偵卷第52-58 頁，甘○群與
    「CK」截圖）就「CK」圖示不同，見附件二。
　⑶然上開勘驗結果，有關「紅色骰子」部分，被告手機裡面的
    「紅色骰子」的截圖是WECHAT連絡人名稱，而與員警職務報
    告截圖示是被告為警查獲後，點入連絡人「紅色骰子」檢視
    內容而拍攝，兩者內容本就不同，況本院勘驗後，「紅色骰
    子」圖示已無圖示；而有關「CK」 部分，一是警察於微信
    毒品販賣支援版內發現群組之「CK」代號照片，另一是被告
    扣案手機其與「CK」代號照片，兩者對象本就不同，而上開
    的圖示本就可隨時變動，從勘驗結果即可得知，且本院認定
    被告受「CK」之指示前往交貨，其親密程度遠大於證人甘○
    群，衡諸常情，其二人之連繫代號，亦不排除因親疏程度不
    同，即以不同之圖示代碼做為掩護，故自難以上開圖示不同
    ，逕為有利被告認定。況本案認定被告與綽號「東東」即「
    CK」共犯本案，係因甘○群與「CK」對話購買毒品咖啡包、
    約定價格、購買數量、交貨地點、送貨人搭乘之交通工具，
    以及員警埋伏查獲過程，均與甘○群與「CK」談論內容相符
    ，認被告係受送綽號「東東」即「CK」通知前來送貨已明，
    是其所辯，不足採信。
  ㈢本件扣案之上開咖啡包，經送鑑定結果，均未含有毒品成分
    乙節，有內政部警政署刑事警察局106 年11月27日刑鑑字第
    1068007344號鑑定書及士林地檢署辦案公務電話紀錄表附卷
    可考（見偵緝卷第64至65頁、第67頁）。而被告於遭喬裝買
    家之員警逮捕後，曾表示所持有之咖啡包沒有毒品成分等語
    ，業經證人即警員黃基峰於偵訊及原審審理時證稱：我表明
    警察身分後，副所長也開右後方的車門，被告就把毒品往我
    的方向丟在左後座的腳踏板上，被告說那個東西是沒有毒品
    成分；被告在派出所時有說咖啡包裡面沒有毒品成分，為正
    常咖啡包等語（見偵卷第107 頁，原審卷第169 頁）、證人
    即警員許家祥於偵訊及原審審理時證稱：那時候黃基峰上車
    後，我在後面看，看到被告掙扎，我才上車控制，控制被告
    後跟被告說那個東西到底是不是毒品，被告說不是；當時咖
    啡包經初步檢驗呈現MDMA及FM2 反應時，被告說怎麼可能，
    那是假的等語（見偵卷第113 頁，原審卷第159 頁），足見
    被告本即知悉所持有之咖啡包均為未含有毒品成分之咖啡包
    ，卻仍持上開咖啡包而為本案交易，是被告顯有與綽號「東
    東」之人共同基於詐欺取財之犯意聯絡，而以上開咖啡包佯
    為摻有毒品成分之咖啡包進行本案交易甚明。
 乙、犯罪事實二部分：
 一、被告供述及答辯：
     被告固坦認經警採尿送驗結果，呈安非他命及甲基安非他
     命陽性反應等情，惟矢口否認其有何施用甲基安非他命之
     犯行，辯稱：我沒有施用毒品，我的朋友都有吸安非他命
     或是喝摻有毒品的咖啡包，我不清楚我為合驗出有毒品反
     應，我忘記被查獲前是何時遇到有吸有安非他命或摻有毒
     品咖啡包的朋友，我沒有想過為何驗出有這麼重的毒品反
     應，我上訴是因為程序違法，我沒有毒品身份，就說要驗
     我尿不合理，我沒有犯罪，警察在警局有用毒品的測試包
     測試過，他測試時我沒有看，但警察跟我說有驗出毒品陽
     性反應，之後就有一系列的毒品採尿云云。
 二、認定犯罪事實所憑之證據及其認定之理由：
   ㈠被告於106 年10月22日下午5 時46分許，為警所採集之尿液
     ，經以「氣相層析質譜儀分析法（GC/MS ）」檢驗結果，
     確呈安非他命、甲基安非他命陽性反應，且其尿液中之毒
     品安非他命濃度高達1,620 ng/mL ，甲基安非他命濃度亦
     高達8,590ng/mL，均遠高於行政院衛生福利部所制定濫用
     藥物尿液檢驗作業準則第18條第1 項所定甲基安非他命檢
     驗應判定為陽性之閾值標準（即甲基安非他命500ng/mL ，
     且其代謝物安非他命之濃度在100 ng/mL以上），有勘察採
     證同意書、台灣尖端先進生技醫藥股份有限公司106 年11
     月7日之濫用藥物檢驗報告暨所附臺北市政府警察局偵辦毒
     品案件尿液檢體委驗單在卷可佐（見偵卷第43頁，毒偵卷
     第100 至102 頁），此部分事實，堪以認定。
　 ㈡另甲基安非他命經施用進入人體後，經人體代謝作用，約百
     分之70於24小時內自尿中排出，約百分之90於96小時內自
     尿中排出，最長可能不會超過4 日，此有行政院衛生署藥
     物食品檢驗局（現改制為衛生福利部食品藥物管理署）81
     年9 月8日81藥檢壹字第8114885 號函、81年2 月8 日81藥
     檢壹字第001156號函可按，且以氣相層析質譜分析法作藥
     物及其代謝產物之定性及定量分析檢驗者，幾乎不會有偽
     陽性反應產生，亦即如尿液中未含有煙毒之反應者，即不
     可能產生因藥物所引起之偽陽性反應；又按第二級毒品甲
     基安非他命施用後，於尿液中可檢出之最大時限，與施用
     劑量、施用頻率、施用方式、飲用水量之多寡、所用檢驗
     方法靈敏度、個人體質及代謝情況等因素有關，依個案而
     異，惟一般而言，口服甲基安非他命後快速吸收，約有施
     用劑量之70% 在24小時內經尿液排出，一般於尿液中可檢
     出之最大時限，甲基安非他命為1 至5天，安非他命為1 至
     4 天，此有衛生福利部食品藥物管理署95年7 月11日管檢
     字第0950007425號函存卷可參，此為毒品檢驗學之常規，
     亦為本院辦理相關違反毒品危害防制條例案件所知悉，是
     以上開檢驗結果，當足以認定為真實而堪予採信。被告確
     有於前揭為警採尿時起往前回溯96小時內之某時（不含為
     警查獲後留滯警局期間），在不詳地點，以不詳方式，施
     用第二級毒品甲基安非他命，即堪以認定。被告所辯，不
     足採信。
   ㈢綜上所述，本件事證明確，被告上開犯行，均堪以認定，均
     應予依法論科。
 參、論罪：
 一、就犯罪事實一部分：
   ㈠核被告所為，係犯刑法第339 條第3 項、第1 項之詐欺取
　　 財未遂罪。
   ㈡被告與綽號「東東」之人間，就本件犯行有犯意聯絡及行
　　 為分擔，應論以共同正犯。
   ㈢被告已著手於詐欺取財之行為，惟尚未獲取財物，為未遂
　　 犯，爰依刑法第25條第2 項規定，按既遂犯之刑減輕其
　　 刑。
 二、就犯罪事實二部分：
 　　核被告所為，係犯毒品危害防制條例第10條第2 項之施用
     第二級毒品罪。其施用前持有第二級毒品之低度行為，為
     施用之高度行為所吸收，不另論罪。
 三、被告所犯上開2 罪間，犯意各別，罪名有異，行為互殊，
     應予分論併罰。
 肆、維持原判決及駁回上訴之理由：
 一、原審本於同上見解，以被告前開犯行罪證明確，適用毒品
     危害防制條例第10條第2 項，刑法第11條、第339 條第3 
     項、第1 項、第25條第2 項、第41條第1 項前段、第38條
     第2 項前段，刑法施行法第1 條之1 第1 項之規定，爰以
     行為人之責任為基礎，審酌被告曾因殺人未遂、竊盜、肇
     事逃逸、侵占等案件而多次遭法院判處罪刑確定，有本院
     被告前案紀錄表附卷可參，足徵其素行非佳，猶不知改過
     遷善、戒慎其行，且正值青壯，不思循正當管道獲取財物
     ，竟為獲取報酬、心存僥倖而為本件詐騙犯行，對於他人
     之財產法益顯然欠缺應有之尊重，所為實不足取，且被告
     曾因施用毒品之犯行，經法院先後裁定送觀察、勒戒在案
     ，猶無法戒絕毒癮、革除惡習，竟又再犯本案施用第二級
     毒品犯行，顯見其自制力薄弱，未因前案所受之觀察、勒
     戒而記取教訓、徹底戒除毒癮，再考量被告施用毒品雖係
     戕害自己身心健康之行為，未直接對於他人權益造成侵害
     ，然其行為對於社會治安、公共秩序究仍具潛在危害之虞
     ，併審酌被告於偵查、審理過程中始終飾詞否認犯行，未
     見悔意，犯後態度非佳，兼衡被告自述其最高學歷為國中
     畢業，未婚、無子女，原從事顧砂石場之工作，月收入約4
     -5萬元等家庭生活及經濟狀況，暨其犯罪動機、目的、手
     段、所為本件詐欺取財犯行未造成他人實際財產損失、其
     施用毒品對家庭、社會所生危害之程度、前次施用毒品犯
     行與本件犯行間隔之時間等一切情狀，就所犯各罪分別量
     處拘役50日、有期徒刑4月之刑，並均諭知易科罰金之折算
     標準。並就沒收部分說明如下：按供犯罪所用、犯罪預備
     之物或犯罪所生之物，屬於犯罪行為人者，得沒收之，刑
     法第38條第2 項前段定有明文。查，扣案之咖啡包10包、
     行動電話1 支，均係被告所有供其為本件詐欺取財未遂犯
     行所用之物，爰依刑法第38條第2 項前段之規定宣告沒收
     之。經核其認事用法，尚無違誤，量刑亦屬妥適，應予維
     持。
 二、被告上訴意旨略以：主張逮捕程序違法及為警非法採尿云
     云，查被告提起上訴，仍執前詞，否認犯行，業經本院指
     駁如上，其上訴為無理由，應予駁回。
 伍、適用之法條：
     據上論斷，依刑事訴訟法第368條，判決如主文。
本案經檢察官楊舒婷提起公訴，檢察官蕭方舟到庭執行職務。
中　　華　　民　　國　　109 　年　　4 　　月　　30　　日
                  刑事第十七庭  審判長法  官  鄭水銓
                                      法  官  黃雅芬
                                      法  官  鍾雅蘭
以上正本證明與原本無異。
不得上訴。
                                      書記官  黃亮潔
中　　華　　民　　國　　109 　年　　4 　　月　　30　　日
附錄：本案論罪科刑法條全文　　　　　　　　　　　　　　　
中華民國刑法第339條
（普通詐欺罪）
意圖為自己或第三人不法之所有，以詐術使人將本人或第三人之
物交付者，處 5 年以下有期徒刑、拘役或科或併科 50 萬元以
下罰金。
以前項方法得財產上不法之利益或使第三人得之者，亦同。
前二項之未遂犯罰之。
　
毒品危害防制條例第10條第2項
施用第二級毒品者，處3 年以下有期徒刑。